{"related": [], "etymology": null, "url": "https://en.wiktionary.org/wiki/deshabilitar", "definitions": ["to disable"], "verb": "deshabilitar", "synonyms": [], "description": "deshabilitar (first-person singular present deshabilito, first-person singular preterite deshabilit\u00e9, past participle deshabilitado)", "conjugations": {"imperative": {"affirmative": ["", "deshabilita (t\u00fa) - deshabilit\u00e1 (vos)", "deshabilite", "deshabilitemos", "deshabilitad", "deshabiliten"], "negative": ["", "no deshabilites", "no deshabilite", "no deshabilitemos", "no deshabilit\u00e9is", "no deshabiliten"]}, "infinitive": "deshabilitar", "indicative": {"future": ["deshabilitar\u00e9", "deshabilitar\u00e1s", "deshabilitar\u00e1", "deshabilitaremos", "deshabilitar\u00e9is", "deshabilitar\u00e1n"], "preterite": ["deshabilit\u00e9", "deshabilitaste", "deshabilit\u00f3", "deshabilitamos", "deshabilitasteis", "deshabilitaron"], "imperfect": ["deshabilitaba", "deshabilitabas", "deshabilitaba", "deshabilit\u00e1bamos", "deshabilitabais", "deshabilitaban"], "conditional": ["deshabilitar\u00eda", "deshabilitar\u00edas", "deshabilitar\u00eda", "deshabilitar\u00edamos", "deshabilitar\u00edais", "deshabilitar\u00edan"], "present": ["deshabilito", "deshabilitas (t\u00fa) - deshabilit\u00e1s (vos)", "deshabilita", "deshabilitamos", "deshabilit\u00e1is", "deshabilitan"]}, "pastparticiple": {"plural": {"feminine": "deshabilitadas", "masculine": "deshabilitados"}, "singular": {"feminine": "deshabilitada", "masculine": "deshabilitado"}}, "gerund": "deshabilitando", "subjunctive": {"imperfect_se": ["deshabilitase", "deshabilitases", "deshabilitase", "deshabilit\u00e1semos", "deshabilitaseis", "deshabilitasen"], "future": ["deshabilitare", "deshabilitares", "deshabilitare", "deshabilit\u00e1remos", "deshabilitareis", "deshabilitaren"], "imperfect_ra": ["deshabilitara", "deshabilitaras", "deshabilitara", "deshabilit\u00e1ramos", "deshabilitarais", "deshabilitaran"], "present": ["deshabilite", "deshabilites (t\u00fa) - deshabilit\u00e9s (vos)", "deshabilite", "deshabilitemos", "deshabilit\u00e9is", "deshabiliten"]}}, "pronunciations": []}